---
title: "Курсова робота"
author: "Кірносенко Юлія"
format: html
editor: visual
---

```{R}
library(wbstats)
library(tidyverse)
library(dplyr)
library(ggplot2)
library(readr)
library(lmtest)
```

## Моделі для країн з високим рівнем доходу


```{R}
data_high_income <- read_csv("/Users/uliakirnosenko/ekonometrics/data_high_income.csv")

model_high_income_1 <- summary(lm(GDP ~ IC.BUS.NREG + IC.REG.DURS + IC.REG.PROC, data = data_high_income))
model_high_income_1

model_high_income_2 <- summary(lm(GDP ~ IC.BUS.NREG + IC.REG.DURS, data = data_high_income))
model_high_income_2

model_high_income_3 <- summary(lm(GDP ~ IC.BUS.NREG + IC.REG.PROC, data = data_high_income))
model_high_income_3


```

R2 --- скорегований коефіцієнт детермінації (adjusted R2). В порівнянні з класичним R2, його модифікація adjusted R2 штрафується на кількість змінних. Якщо додавати в модель предиктори, які не приносять суттєвого вкладу в пояснення залежної змінної, adjusted R2 буде зменшуватися

### Модель №1 для країн з високим рівнем доходу

$$GDP_{i} = \beta_{0} + \beta_{1}IC.BUS.NREG + \beta_{2}IC.REG.DURS + \beta_{3}IC.REG.PROC + u_{i}$$

#### Перевірка на наявність гетероскедастичності для першої моделі

```{r}
data_high_income$residuals_1 <- residuals(model_high_income_1)
```

```{r}
ggplot(data_high_income,
       aes(IC.BUS.NREG, residuals_1)) +
  geom_point(color = "chocolate4", size = 1) +
  labs(x = "New business registered", y = "e")
```

```{r}
ggplot(data_high_income,
       aes(IC.REG.DURS, residuals_1)) +
  geom_point(color = "chocolate4", size = 1) +
  labs(x = "x2", y = "e")
```

```{r}
ggplot(data_high_income,
       aes(IC.REG.PROC, residuals_1)) +
  geom_point(color = "chocolate4", size = 1) +
  labs(x = "x3", y = "e")
```

1. Тест Гольдфельда-Квандта
```{r}
data_high_income <- arrange(data_high_income, IC.BUS.NREG)

est_model1 <- lm(GDP ~ IC.BUS.NREG + IC.REG.DURS + IC.REG.PROC, data = head(data_high_income, 244))
est_model2 <- lm(GDP ~ IC.BUS.NREG + IC.REG.DURS + IC.REG.PROC, data = tail(data_high_income, 244))

e_model1 <- residuals(est_model1)
e_model2 <- residuals(est_model2)

(sse_model1 <- sum(e_model1^2))

(sse_model2 <- sum(e_model2^2))


f_gq <- sse_model2/sse_model1
f_gq

p_value <- pf(q = f_gq, df1 = 240-3, df2 = 240-3, lower.tail = F)
p_value
```
```{r}
gqtest(model_high_income_1, data = data_high_income, fraction = 162)
```

Висновок: оскільки $p-value < 0.05$, то ми видхиляємо нулеву гіпотезу і робимо висновок, що в регресійній моделі присутня гетероскедастичність. 

$F ≈ 19.83945$

$p-value ≈ 9.589939e-90$

2. Тест Бройша-Пагана

```{r}
bp_model_1 = lm(I(residuals_1^2) ~ IC.BUS.NREG + IC.REG.DURS + IC.REG.PROC, data = data_high_income)

bp_r2_1 = summary(bp_model_1)$r.squared
bp_r2_1

bp_stat_1 = 650 * bp_r2_1
bp_stat_1

pchisq(q = bp_stat_1, df = 3, lower.tail = F)
```

$$
LM = n * R_{e}^{2} = 0.0631465 * = 41.04522
$$

$$
p-value ≈ 6.396361e-09 < 0.05
$$

3. Тест Уайта

```{r}
white_model_1 <- lm(
  I(residuals_1^2) ~ IC.BUS.NREG + IC.REG.DURS + IC.REG.PROC + I(IC.BUS.NREG^2) + I(IC.REG.DURS^2) + I(IC.REG.PROC^2) + IC.BUS.NREG:IC.REG.DURS + IC.BUS.NREG:IC.REG.PROC + IC.REG.DURS:IC.REG.PROC,
  data = data_high_income)

(white_r2_1 = summary(white_model_1)$r.squared)
(white_stat_1 = 650 * white_r2_1)

pchisq(q = white_stat_1, df = 9, lower.tail = F)
```


Висновок: оскільки $p-value < 0.05$, то ми видхиляємо нулеву гіпотезу і робимо висновок, що в регресійній моделі присутня гетероскедастичність. 

Окрім цього, p-value для $\beta_{0}$ більше за 0.05, тому модель не є ефективною

#### Вихід із ситуації

Лог-логарифмічна модель на основі першої моделі:

```{r}
model_high_income_1_log <- summary(lm(log(GDP) ~ log(IC.BUS.NREG) + IC.REG.DURS + IC.REG.PROC, data = data_high_income))
model_high_income_1_log

data_high_income$residuals_1_log <- residuals(model_high_income_1_log)

```

**Перевірка на гетероскадестичність**

1. Тест Гольфреда-Кванта

```{r}
gqtest(model_high_income_1_log, data = data_high_income, fraction = 162)
```

2. Тест Бройша-Пагана

```{r}
bp_model_1_log = lm(I(residuals_1_log^2) ~ log(IC.BUS.NREG) + IC.REG.DURS + IC.REG.PROC, data = data_high_income)

bp_r2_1_log = summary(bp_model_1_log)$r.squared
bp_r2_1_log

bp_stat_1_log = 650 * bp_r2_1_log
bp_stat_1_log

pchisq(q = bp_stat_1_log, df = 3, lower.tail = F)
```

3. Тест Уайта

```{r}
white_model_1_log <- lm(
  I(residuals_1_log^2) ~ log(IC.BUS.NREG) + IC.REG.DURS + IC.REG.PROC + I(log(IC.BUS.NREG)^2) + I(IC.REG.DURS^2) + I(IC.REG.PROC^2) + log(IC.BUS.NREG):IC.REG.DURS + log(IC.BUS.NREG):IC.REG.PROC + IC.REG.DURS:IC.REG.PROC,
  data = data_high_income)

(white_r2_1_log = summary(white_model_1_log)$r.squared)
(white_stat_1_log = 650 * white_r2_1_log)

pchisq(q = white_stat_1_log, df = 9, lower.tail = F)
```



### Модель №2 для країн з високим рівнем доходу**

$$GDP_{i} = \beta_{0} + \beta_{1}IC.BUS.NREG + \beta_{2}IC.REG.DURS + u_{i}$$
#### Перевірка на наявність гетероскедастичності для другої моделі

1. Тест Гольфреда-Кванта

```{r}
gqtest(model_high_income_2, data = data_high_income, fraction = 162)
```

$$F = 23.8091$$

$$p-value < 2.2e-16$$

Висновок: оскільки $p-value < 0.05$, то не вдається відхилити нульову гіпотезу, тому передбачається наявність гомоскедастичності.

2. Тест Уайта

```{r}
data_high_income$residuals_2 <- residuals(model_high_income_2)

white_model_2 <- lm(
  I(residuals_2^2) ~ IC.BUS.NREG + IC.REG.DURS + I(IC.BUS.NREG^2) + I(IC.REG.DURS^2) + IC.BUS.NREG:IC.REG.DURS,
  data = data_high_income)

(white_r2_2 = summary(white_model_2)$r.squared)
(white_stat_2 = 650 * white_r2_2)

pchisq(q = white_stat_2, df = 5, lower.tail = F)
```

$$
LM = n * R_{e}^{2 ≈ 7.114863
$$

$$
p-value ≈ 0.212237 > 0.05
$$

Висновок: оскільки $p-value > 0.05$, то не вдається відхилити нульову гіпотезу, тому передбачається наявність гомоскедастичності.

3. Тест Бройша-Пагана

```{r}
bp_model_2 = lm(I(residuals_2^2) ~ IC.BUS.NREG + IC.REG.DURS, data = data_high_income)

bp_r2_2 = summary(bp_model_2)$r.squared
bp_r2_2

bp_stat_2 = 650 * bp_r2_2
bp_stat_2

pchisq(q = bp_stat_2, df = 2, lower.tail = F)
```

$$
LM = n * R_{e}^{2} ≈ 3.81069
$$

$$
p-value ≈ 0.1487713 > 0.05
$$

**Висновок**: оскільки $p-value > 0.05$, то не вдається відхилити нульову гіпотезу, тому передбачається наявність гомоскедастичності.

Звідси, результати тестів Гольфреда-Кванта, Уайта і Бройша-Пагана про ймовірну наявність гомоскедастичності дозволяються провести аналіз на ефективність параметрів нашої моделі за допомогою методу найменших квадратів (МНК).

```{r}
ggplot(data_high_income,
       aes(IC.BUS.NREG, residuals_2)) +
  geom_point(color = "chocolate4", size = 1) +
  labs(x = "New business registered", y = "e")
```

```{r}
ggplot(data_high_income,
       aes(IC.REG.DURS, residuals_2)) +
  geom_point(color = "chocolate4", size = 1) +
  labs(x = "x2", y = "e")
```

**Проблема**: p-value для параметру $\beta_{2}$ більше ніж 0.05, що говорить про неефективність даної моделі. Щоб вирішити це, створюємо іншу специфікацію даної моделі - лог-логарифмічну модель

```{r}
model_high_income_2_log <- summary(lm(log(GDP) ~ log(IC.BUS.NREG) + log(IC.REG.DURS), data = data_high_income))
model_high_income_2_log
```

#### Перевірка на наявність гетероскедастичності для другої лог-логарифмічної моделі

1. Тест Гольфреда-Кванта

```{r}
gqtest(model_high_income_2_log, data = data_high_income, fraction = 162)
```

2. Тест Уайта

```{r}
data_high_income$residuals_2_log <- residuals(model_high_income_2_log)

white_model_2_log <- lm(
  I(residuals_2_log^2) ~ log(IC.BUS.NREG) + log(IC.REG.DURS) + I(log(IC.BUS.NREG)^2) + I(log(IC.REG.DURS)^2) + log(IC.BUS.NREG):log(IC.REG.DURS),
  data = data_high_income)

(white_r2_2_log = summary(white_model_2_log)$r.squared)
(white_stat_2_log = 650 * white_r2_2_log)

pchisq(q = white_stat_2_log, df = 5, lower.tail = F)
```

$$
LM = n * R_{e}^{2} ≈ 14.16292
$$

$$
p-value ≈ 0.01460697 < 0.05
$$

3. Тест Бройша-Пагана

```{r}
bp_model_2_log = lm(I(residuals_2_log^2) ~ log(IC.BUS.NREG) + log(IC.REG.DURS), data = data_high_income)

bp_r2_2_log = summary(bp_model_2_log)$r.squared
bp_r2_2_log

bp_stat_2_log = 650 * bp_r2_2_log
bp_stat_2_log

pchisq(q = bp_stat_2_log, df = 2, lower.tail = F)
```

$$
LM = n * R_{e}^{2} ≈ 9.076584
$$

$$
p-value ≈ 0.01069165 < 0.05
$$

Висновок: оскільки $p-value < 0.05$ в тестах Уайта і Бройша-Пагана, то в такому випадку ми відхиляємо нульову гіпотезу і робимо висновок, що є статистично значущі докази гетероскедастичності.

#### ЗМНК для другої лог-логарифмічної моделі

```{r}
data_high_income_wls <- mutate(data_high_income,
  GDP_wls =  GDP * sqrt(650),
  IC.BUS.NREG_wls = IC.BUS.NREG * sqrt(650),
  IC.REG.DURS_wls =  IC.REG.DURS * sqrt(650),
  intercept_wls  = 1 * sqrt(650))

wls_reg <- lm(
  log(GDP_wls) ~ -1 + intercept_wls + log(IC.BUS.NREG_wls) + log(IC.REG.DURS_wls),
  data = data_high_income_wls)
summary(wls_reg)
```



### Модель №3 для країн з високим рівнем доходу

$$GDP_{i} = \beta_{0} + \beta_{1}IC.BUS.NREG + \beta_{2}IC.REG.PROC + u_{i}$$
#### Перевірка на наявність гетероскедастичності для третьої моделі

```{r}
model_high_income_3
```

1. Тест Гольфреда-Кванта

```{r}
gqtest(model_high_income_3, data = data_high_income, fraction = 162)
```

$$F = 19.363$$

$$p-value < 2.2e-16$$

2. Тест Уайта

```{r}
data_high_income$residuals_3 <- residuals(model_high_income_3)

white_model_3 <- lm(
  I(residuals_3^2) ~ IC.BUS.NREG + IC.REG.PROC + I(IC.BUS.NREG^2) + I(IC.REG.PROC^2) + IC.BUS.NREG:IC.REG.PROC, data = data_high_income)

(white_r2_3 = summary(white_model_3)$r.squared)
(white_stat_3 = 650 * white_r2_3)

pchisq(q = white_stat_3, df = 5, lower.tail = F)
```

$$
LM = n * R_{e}^{2} ≈ 6.318937
$$

$$
p-value ≈ 0.2764101 
$$
$p-value > 0.05$

3. Тест Бройша-Пагана

```{r}
bp_model_3 = lm(I(residuals_3^2) ~ IC.BUS.NREG + IC.REG.PROC, data = data_high_income)

bp_r2_3 = summary(bp_model_3)$r.squared
bp_r2_3

bp_stat_3 = 650 * bp_r2_3
bp_stat_3

pchisq(q = bp_stat_3, df = 2, lower.tail = F)
```

$$
LM = n * R_{e}^{2} ≈ 3.545156
$$

$$
p-value ≈ 0.1698944 
$$


**Висновок**: оскільки $p-value > 0.05$ у всіх трьох тестах, то не вдається відхилити нульову гіпотезу, тому передбачається наявність гомоскедастичності.

Звідси, результати тестів Гольфреда-Кванта, Уайта і Бройша-Пагана про ймовірну наявність гомоскедастичності дозволяють провести аналіз на ефективність параметрів нашої моделі за допомогою методу найменших квадратів (МНК).


```{r}
ggplot(data_high_income,
       aes(IC.BUS.NREG, residuals_3)) +
  geom_point(color = "chocolate4", size = 1) +
  labs(x = "New businesses registered (number)", y = "e")
```

```{r}
ggplot(data_high_income,
       aes(IC.REG.PROC, residuals_3)) +
  geom_point(color = "chocolate4", size = 1) +
  labs(x = "Start-up procedures to register a business (number)", y = "e")
```

ЗМНК

```{r}
data_high_income_wls_3 <- mutate(data_high_income,
  GDP_wls =  GDP * sqrt(650),
  IC.BUS.NREG_wls = IC.BUS.NREG * sqrt(650),
  IC.REG.DURS_wls =  IC.REG.DURS * sqrt(650),
  IC.REG.PROC_wls = IC.REG.PROC * sqrt(650),
  intercept_wls  = 1 * sqrt(650))

wls_reg_3 <- lm(log(GDP_wls) ~ -1 + intercept_wls + log(IC.BUS.NREG_wls) + IC.REG.PROC,
  data = data_high_income_wls_3)
summary(wls_reg_3)
```



**Аналіз параметрів третьої моделі**

1. Критерій Ст'юдента

```{r}
model_high_income_3

t_stat_0_3 = -4.624e+10 / 7.744e+10 
t_stat_1_3 = 6.140e+06 / 3.522e+05
t_stat_2_3 = 5.185e+10 / 1.073e+10

t_stat_0_3
t_stat_1_3
t_stat_2_3
```

$$t_{\beta_{0}} = -0.5971074$$ 

$$t_{\beta_{1}} = 17.43328$$ 

$$t_{\beta_{2}} = 4.832246$$ 

```{r}
qt(0.05, 647)
```

$$t_{df}^{\alpha/2} = -1.647212$$

$$|t_{\beta_{i}}|>t_{df}^{\alpha/2}$$

**Висновок**: так як $|t_{\beta_{i}}|>t_{df}^{\alpha/2}$, відхиляємо нульову гіпотезу.

2. Критерій Фішера

```{R}
f_tabl_3 <- qf(0.05, 2, 647)
f_tabl_3
```

$$
F_{stat} = 153.6
$$

$$
F_{tabl} = 0.05129736
$$

$$
153.6 > 0.05129736
$$

**Висновок**: оскільки $F_{stat}  > F_{tabl}$, відхиляємо нульову гіпотезу щодо параметрів третьої моделі. Це означає, що $\beta\_{i}$ для третьої моделі є статистично значущими і не дорівнюють нулю.

3. Довірчі інтервали оцінок параметрів третьої моделі

$$\hat{\beta_{i}} - SE(\hat{\beta_{i}})t_{df}^{\alpha/2}<\beta_{i}<\hat{\beta_{i}} + SE(\hat{\beta_{i}})t_{df}^{\alpha/2}$$

```{r}
left_0_3 = -4.624e+10 - (7.744e+10 * (-1.647212))
right_0_3 = -4.624e+10 + (7.714e+10 * (-1.647212))

left_1_3 = 6.140e+06 - (3.522e+05 * (-1.647212))
right_1_3 = 6.140e+06 + (3.522e+05 * (-1.647212))

left_2_3 = 5.185e+10 - (1.073e+10 * (-1.647212))
right_2_3 = 5.185e+10 + (1.073e+10 * (-1.647212))

left_0_3
right_0_3

left_1_3
right_1_3

left_2_3
right_2_3
```

**З вірогідністю 95% параметри нашої моделі будуть знаходитись в таких інтервалах:**

$$
-173305933680 <\beta_{0}< 81320097280
$$ 

$$
5559852 <\beta_{1}< 6720148
$$

$$
34175415240 <\beta_{2}< 69524584760
$$

Тоді модель має такий вигляд: 

$$
GDP =  -4.624*10^{10} + 6.140*10^{6}*IC.BUS.NREG  + 5.185*10^{10}*IC.REG.PROC
$$


Тобто при збільшені кількості нових зареєстрованих підприємств за один рік на 1 в країнах з високим рівнем доходу, очікується, що ВВП буде збільшуватись на $6.140*10^{6}$ доларів США за умови незмінності інших предикторів.

При збільшені кількості процедур, необхідних для початку бізнесу, на 1, очікується, що ВВП буде збільшуватись на $5.185*10^{10}$ доларів США.

З цієї моделі можна зробити висновок, що на річний ріст ВВП країни впливає кількість нових зареєстрованих підприємств за кожен рік і кількость процедур, необхідних для початку бізнесу. Чим менше часу витрачається у підприємця на відкриття бізнесу, тим більша ймовірність того, що це буде збільшувати ВВП країни.


## Моделі для країн з низьким рівнем доходу

```{r}
data_low_income <- read_csv("/Users/uliakirnosenko/ekonometrics/data_low_income.csv")

summary(lm(GDP ~ IC.BUS.NREG + IC.REG.DURS + IC.REG.PROC, data = data_low_income))
summary(lm(GDP ~ IC.BUS.NREG + IC.REG.DURS, data = data_low_income))
summary(lm(GDP ~ IC.BUS.NREG + IC.REG.PROC, data = data_low_income))

summary(lm(log(GDP) ~ log(IC.BUS.NREG) + IC.REG.DURS + IC.REG.PROC, data = data_low_income))
summary(lm(log(GDP) ~ log(IC.BUS.NREG) + IC.REG.DURS, data = data_low_income))
summary(lm(log(GDP) ~ log(IC.BUS.NREG) + IC.REG.PROC, data = data_low_income))

summary(lm(log(GDP) ~ IC.BUS.NREG + log(IC.REG.DURS) + IC.REG.PROC, data = data_low_income))
summary(lm(log(GDP) ~ IC.BUS.NREG + log(IC.REG.DURS), data = data_low_income))
summary(lm(log(GDP) ~ IC.BUS.NREG + log(IC.REG.PROC), data = data_low_income))

```


```{r}
model_low_1 <- summary(lm(log(GDP) ~ IC.BUS.NREG + log(IC.REG.PROC), data = data_low_income))
model_low_1
```


```{r}
data_low_income$residuals_1 <- residuals(model_low_1)
data_low_income <- arrange(data_low_income, IC.BUS.NREG)
```

```{r}
ggplot(data_low_income,
       aes(IC.BUS.NREG, residuals_1)) +
  geom_point(color = "chocolate4", size = 1) +
  labs(x = "New businesses registered (number)", y = "e")
```

```{r}
ggplot(data_low_income,
       aes(log(IC.REG.PROC), residuals_1)) +
  geom_point(color = "chocolate4", size = 1) +
  labs(x = "Start-up procedures to register a business (number)", y = "e")
```

### Перевірка на наявність гетероскедастичності для четвертої моделі

1. Тест Гольфреда-Кванта

```{r}
gqtest(model_low_1, data = data_low_income, fraction = 37)
```

$$F = 0.76855 $$

$$p-value = 0.8318$$

$p-value > 0.05$

2. Тест Уайта

```{r}

white_model_low_1 <- lm(
  I(residuals_1^2) ~ IC.BUS.NREG + log(IC.REG.PROC) + I(IC.BUS.NREG^2) + I(log(IC.REG.PROC)^2) + IC.BUS.NREG:log(IC.REG.PROC), data = data_low_income)

(white_r2_low_1 = summary(white_model_low_1)$r.squared)
(white_stat_low_1 = 151 * white_r2_low_1)

pchisq(q = white_stat_low_1, df = 5, lower.tail = F)
```

$$
LM = n * R_{e}^{2} ≈ 9.503158
$$

$$
p-value ≈ 0.09060105
$$
$p-value > 0.05$

3. Тест Бройша-Пагана

```{r}
bp_model_low_1 = lm(I(residuals_1^2) ~ IC.BUS.NREG + log(IC.REG.PROC) , data = data_low_income)

bp_r2_low_1 = summary(bp_model_low_1)$r.squared
bp_r2_low_1

bp_stat_low_1 = 151 * bp_r2_low_1
bp_stat_low_1

pchisq(q = bp_stat_low_1, df = 2, lower.tail = F)
```

$$
LM = n * R_{e}^{2} ≈ 2.568723
$$

$$
p-value ≈ 0.2768273 
$$

**Висновок**: оскільки $p-value > 0.05$ у всіх трьох тестах, то не вдається відхилити нульову гіпотезу, тому передбачається наявність гомоскедастичності в даній моделі.

Звідси, результати тестів Гольфреда-Кванта, Уайта і Бройша-Пагана про ймовірну наявність гомоскедастичності дозволяють провести аналіз на ефективність параметрів нашої моделі за допомогою методу найменших квадратів (МНК).

1.  **Критерій Ст'юдента**

```{r}
t_stat_0_low_1 = 2.324e+01/ 2.941e-01
t_stat_1_low_1 = 1.098e-04 / 1.103e-05 
t_stat_2_low_1 = -3.632e-01 / 1.553e-01

t_stat_0_low_1 
t_stat_1_low_1
t_stat_2_low_1
```


$$t_{\beta_{0}} =  79.02074 $$
$$t_{\beta_{1}} = 9.954669$$

$$t_{\beta_{2}} =  -2.338699$$
```{R}
t_tabl <- qt(0.05, 148)
t_tabl
```

$$t_{df}^{\alpha/2} = -1.655215$$

$$|t_{\beta_{i}}|>t_{df}^{\alpha/2}$$


**Висновок**: так як $|t_{\beta_{i}}|>t_{df}^{\alpha/2}$, відхиляємо нульову гіпотезу. Це означає, що $\beta\_{i}$ є статистично значущими і не дорівнюють нулю.

2.  **Критерій Фішера**

$$
F_{stat} = 50.87
$$

```{R}
f_tabl <- qf(0.05, 2, 148)
f_tabl
```



$$F_{tabl} = 0.05131108$$
$$
F_{stat}  > F_{tabl}
$$ 

$$
50.87 > 0.05131
$$

**Висновок**: оскільки значення $F_{stat}$ більше критичного значення при 0.05 рівні значущості, то нульова гіпотеза щодо параметрів даної моделі відкидається.

3. Довірчі інтервали оцінок параметрів першої моделі

$$\hat{\beta_{i}} - SE(\hat{\beta_{i}})t_{df}^{\alpha/2}<\beta_{i}<\hat{\beta_{i}} + SE(\hat{\beta_{i}})t_{df}^{\alpha/2}$$

```{r}
left_0_low_1 = 2.324e+01 - (2.941e-01 * (-1.655215))
right_0_low_1 = 2.324e+01 + (2.941e-01 * (-1.655215))

left_1_low_1 = 1.098e-04- (1.103e-05 * (-1.655215))
right_1_low_1 = 1.098e-04 + (1.103e-05 * (-1.655215))

left_2_low_1 = -3.632e-01 - (1.553e-01 * (-1.655215))
right_2_low_1 = -3.632e-01 + (1.553e-01 * (-1.655215))

left_0_low_1
right_0_low_1

left_1_low_1
right_1_low_1

left_2_low_1
right_2_low_1
```

**З вірогідністю 95% параметри нашої моделі будуть знаходитись в таких інтервалах:**

$$22.7532<\beta_{0}< 23.7268$$ 

$$9.154298e-05<\beta_{1}<0.000128057$$

$$
-0.6202549 <\beta_{2}< -0.1061451
$$

Тоді модель для країн з низьким доходом має такий вигляд: 

$$
GDP = 23.24 + 0.0001103*IC.BUS.NREG  - 0.36*IC.REG.PROC
$$


Тобто при збільшені кількості нових зареєстрованих підприємств за один рік на 1 в країнах з низьким рівнем доходу, очікується, що ВВП буде збільшуватись на $0.0001103$ доларів США за умови незмінності інших предикторів. При збільшені кількості процедур, необхідних для початку бізнесу, на 1, очікується, що ВВП буде зменшуватись на $0.36$ доларів США.

З цієї моделі можна зробити висновок, що на річний ріст ВВП країни може впливати кількість нових зареєстрованих бізнесів за кожен рік і кількость процедур, необхідних для початку бізнесу. Чим більше відкривається нових бізнесів і чим менше кількості процедур, що потрібні для відкриття бізнесу, то тим краще це впливає на економічне зростання в країнах з низьким рівнем доходу.


## Моделі для країн з доходом нижче середнього

```{r}
data_lower_middle_income <- read_csv("/Users/uliakirnosenko/ekonometrics/data_lower_middle_income.csv")

model_lower_middle_income_1 <- summary(lm(GDP ~ IC.BUS.NREG + IC.REG.DURS + IC.REG.PROC, data = data_lower_middle_income))
model_lower_middle_income_1

model_lower_middle_income_2 <- summary(lm(GDP ~ IC.BUS.NREG + IC.REG.DURS, data = data_lower_middle_income))
model_lower_middle_income_2

model_lower_middle_income_3 <- summary(lm(GDP ~ IC.BUS.NREG + IC.REG.PROC, data = data_lower_middle_income))
model_lower_middle_income_3

```


## Моделі для країн з доходом вище середнього

```{r}
data_upper_middle_income <- read_csv("/Users/uliakirnosenko/ekonometrics/data_upper_middle_income.csv")

model_upper_middle_income_1 <- summary(lm(GDP ~ IC.BUS.NREG + IC.REG.DURS + IC.REG.PROC, data = data_upper_middle_income))
model_upper_middle_income_1

model_upper_middle_income_2 <- summary(lm(GDP ~ IC.BUS.NREG + IC.REG.DURS, data = data_upper_middle_income))
model_upper_middle_income_2

model_upper_middle_income_3 <- summary(lm(GDP ~ IC.BUS.NREG + IC.REG.PROC, data = data_upper_middle_income))
model_upper_middle_income_3

```
